FRANCISCO GONZÁLEZ

- www.linkedin.com/in/franciscogonzalez-valenzuela/
- 940029152
- fco.gonzalezvz@gmail.com
- fgonzavz.cl
- github.com/fgonzavz

</DESARROLLADOR FRONTEND>

Egresado de ingeniería en informática con 9 meses de experiencia en el área de TI. Con deseos de unirme a una empresa dinámica y que me ayude a crecer como profesional para que juntos creemos soluciones innovadoras para los clientes. Tengo experiencia como desarrollador frontend y como desarrollador fullstack.

EXPERIENCIA PROFESIONAL

Desarrollador Full-Stack

NTT DATA | Sept 2021- Presente

- Resolución de incidencias frontend las tecnologías que se utilizan son: HTML5, CSS3, JavaScript, JQuery, AngularJS.
- Resolución de incidencias backend las tecnologías que se utilizan son: Java/SpringMVC.
- Utilización de metodología ágil Scrum.

Desarrollador Frontend

Rakidwam | May 2021 - Sept 2021

- Creación de diseños PDF para la automatización de tareas las tecnologías utilizadas fueron HTML5, CSS3, JavaScript, JQuery,PHP.
- Realización de un dashboard desde cero las tecnologías utilizadas fueron : HTML5, CSS3, JavaScript, JQuery, Bootstrap 4.
- Resolución de incidencias en el frontend las tecnologías utilizadas fueron HTML5, CSS3, JavaScript, ANGULAR+8.
- Utilización de metodología ágil Scrum.

FORMACIÓN

Universidad Autónoma de Chile

Ingeniería en Informática | Marzo 2017 - Agosto 2021

APTITUDES Y DESTREZAS

- HTML5, CSS3, jQuery, JavaScript, Angular, Python, Django, Java, SpringMVC, Bootstrap.
- Trabajo en equipo, multitarea y atención al detalle

CERTIFICACIONES

- Técnicas De Desarrollo De Interfaces De Usuario (Frontend) Para Aplicaciones De Software.
- Técnicas De Desarrollo Backend Para Aplicaciones De Software.
- Aplicación De Metodología Scrum En Equipos De Desarrollo De Software.